【裁判字號】    97,易,118
【裁判日期】    970414
【裁判案由】    竊盜
【裁判全文】
臺灣屏東地方法院刑事判決               97年度易字第118號
公  訴  人  臺灣屏東地方法院檢察署檢察官
被      告  乙○○
上列被告因竊盜案件，經檢察官提起公訴（96年度偵字第8127號
），茲因被告就被訴事實為有罪之陳述，經告知簡式審判程序意
旨並聽取公訴人及被告之意見後，本院裁定依簡式審判程序審理
，判決如下：
    主  文
乙○○攜帶兇器竊盜未遂，累犯，處有期徒刑拾月。扣案小型手
電筒、大型美工刀、車窗擊破器、十字螺絲起子、尖嘴剪刀各壹
把、手套壹副均沒收。
    事  實
一、乙○○有2 次因竊盜經法院判刑確定之紀錄，最近1 次係因
    對他人自用小客車下手行竊，經臺灣臺中地方法院96年度中
    簡字第610 號判處有期徒刑4 月確定，嗣因適用減刑條例，
    經同院96年度聲減字第6186號裁定減刑為2 月，甫於民國96
    年12月24日易科罰金執行完畢。
二、詎其經前開有期徒刑執行完畢後5 年內仍不知悔改，為清償
    因前案易科罰金而向他人調借款項，及順道購買萬巒豬腳北
    返以滿足自己及家人口腹之慾等原因，竟基於意圖為自己不
    法所有之竊盜犯意，於96年12月28日凌晨5 時10分許，駕駛
    車牌號碼0187-FN 號自用小客車行經屏東市○○路305 之5
    號前方時，見甲○○所有並停放該處之車牌號碼號1473-XC
    號自用小客車無人看管，乃將座車停在附近同路202 號前而
    下車僭行至甲○○上開自用小客車旁，持客觀上可供兇器使
    用之車窗擊破器、大型美工刀、十字螺絲起子、尖嘴剪刀，
    先後敲破該車右前車門玻璃，並著手竊取裝置於儀表板之DV
    D 音響而撬開面板及剪斷電線（毀損部分未據告訴），嗣經
    甲○○即時發現並喚得在場民眾圍捕送警而不遂，扣得其所
    有並供上開竊行使用之車窗擊破器、大型美工刀、十字螺絲
    起子、尖嘴剪刀、小型手電筒各1 把及手套1 雙等物。
三、案經屏東縣警察局屏東分局報告臺灣屏東地方法院檢察署檢
    察官偵查起訴。
    理  由
一、訊據被告乙○○對其前揭犯罪事實均自白不諱，核與證人甲
    ○○於警詢中指述情節相符，並有扣案車窗擊破器、大型美
    工刀、十字螺絲起子、尖嘴剪刀、小型手電筒各1 把、手套
    1 雙及查獲照片7 幀在卷可稽，被告乙○○之自白堪認與事
    實相符。是本件被告犯罪事證已臻明確，應依法論科。
二、按刑法第321 條第1 項第3 款之攜帶兇器竊盜罪，係以行為
    人攜帶兇器竊盜為其加重條件，此所謂兇器，其種類並無限
    制，凡客觀上足對人之生命、身體、安全構成威脅，具有危
    險性之兇器均屬之，且祇須行竊時攜帶此種具有危險性之兇
    器為已足，並不以攜帶之初有行兇之意圖為必要，最高法院
    著有79年臺上字第5253號判例，可資參照。被告乙○○前揭
    時地持以犯罪使用之車窗擊破器、大型美工刀、十字螺絲起
    子、尖嘴剪刀，係以金屬等材料，分別為擊破硬物、切割物
    件而製造，或因使用目的而設計有尖銳鋒角之手工具，對於
    人體顯然具有危險性，為前開所稱之兇器。核被告乙○○所
    為，係犯刑法第321 條第2 項、第1 項第3 款攜帶兇器竊盜
    罪未遂。其前因對他人自用小客車下手行竊而犯竊盜罪，經
    臺灣臺中地方法院96年度中簡字第610 號判處有期徒刑4 月
    確定，嗣因適用減刑條例，經同院96年度聲減字第6186 號
    裁定減刑為2 月，甫於96年12月24日易科罰金執行完畢，有
    臺灣高等法院被告前案紀錄表、臺灣屏東地方法院檢察署刑
    案資料查註紀錄表、聲請簡易判決處刑書各1 份在卷可按，
    乃受徒刑之執行完畢，5 年以內因故意而再犯本件有期徒刑
    以上之罪，應依累犯之規定，加重其刑。又被告乙○○已著
    手於犯罪行為之實行而不遂，併依未遂犯之規定，按既遂犯
    之刑減輕之。其兼有刑之加重減輕事由，依法先加後減。
三、爰審酌被告乙○○之年齡、品行、智識能力、犯罪動機、手
    段、情狀、對於法益所生侵害之程度，其為71年8 月4 日出
    生、受有高職肄業教育程度、從事攤販為業之人，業據其自
    承在卷，本件犯罪時年甫25歲，如日方昇，竟不知進取，自
    成年時起，除上開構成累犯要件之前案紀錄，已如前述，不
    再重複評價者外，於90年間即曾因竊盜案件經臺灣臺中地方
    法院90年度易字第1597號判處有期徒刑8 月，緩刑2 年確定
    ，有臺灣高等法院被告前案紀錄表及臺灣屏東地方法院檢察
    署刑案資料查註紀錄表各1 份在卷可按，素行欠佳，並考量
    其經前案執行完畢甫4 日即自臺中南下屏東再犯本件，既知
    身上餘款有限，為購買萬巒特產豬腳北返以滿足口腹之慾而
    犯罪，動機可鄙，扣案犯罪所持工具之數量及對人體隱存危
    險之程度，清晨在屏東市○○路，即火車站鬧區附近，僅為
    竊取車內音響而不惜擊破他人車窗玻璃侵入之手段，對於社
    會秩序，人心安定所生影響之程度，及其犯罪經查獲後雖均
    能坦認犯行，態度尚可，然依其自承兼為清償因前案繳納易
    科罰金所欠債務而不惜再犯本件之情節，顯不宜再予得易科
    罰金之刑度等一切情狀，量處如主文所示之刑。
四、扣案車窗擊破器、大型美工刀、十字螺絲起子、尖嘴剪刀、
    小型手電筒各1 把及手套1 雙等物，均為被告乙○○所有並
    供本件犯罪使用之物，業據其自承在卷，併依刑法第38條第
    1 項第2 款規定宣告沒收。
據上論斷，應依刑事訴訟法第273 條之1 第1 項、第299 條第1
項前段，刑法第321 條第2 項、第1 項第3 款、第47條第1 項、
第25條第2 項、第38條第1 項第2 款，判決如主文。
本案經檢察官許英輝到庭執行職務
中    華    民    國    97    年    4     月    14    日
                        刑事第二庭  法  官  陳松檀
以上正本證明與原本無異。
如不服本判決應於收受本判決送達後10日內向本院提出上訴書狀
，其未敘述上訴理由者，並得於提起上訴後10日內向本院補提理
由書狀（均須按他造當事人之人數附繕本）「切勿逕送上級法院
」
中    華    民    國    97    年    4     月    14    日
                                    書記官  林祥玉
附錄本判決論罪之法條：
中華民國刑法第321條
犯竊盜罪而有左列情形之一者，處六月以上、五年以下有期徒刑
：
一、於夜間侵入住宅或有人居住之建築物、船艦或隱匿其內而犯
    之者。
二、毀越門扇、牆垣或其他安全設備而犯之者。
三、攜帶兇器而犯之者。
四、結夥三人以上而犯之者。
五、乘火災、水災或其他災害之際而犯之者。
六、在車站或埠頭而犯之者。
前項之未遂犯罰之。


司法院資訊處製作；財團法人民間司法改革基金會備份。
